臺灣桃園地方法院宣示判決筆錄　　　　　 96年度易字第748號
公　訴　人　臺灣桃園地方法院檢察署檢察官
被　　　告　乙○○
　　　　　　　　　　（現於臺灣桃園女子監獄另案執行中）
上列被告因詐欺案件，於中華民國96年7 月13日下午5 時許，在
本院第4法庭宣示判決，出席職員如下：
　　　　　法　官　蘇昭蓉
　　　　　書記官　韓若玉
　　　　　通　譯
法官起立朗讀判決主文、犯罪事實要旨、處罰條文、附記事項，
及告以上訴限制、期間並提出上訴狀之法院，且諭知記載其內容
：
一、主  文：
    乙○○幫助意圖為自己不法之所有，以詐術使人將本人之物
    交付，處有期徒刑肆月，如易科罰金，以參佰元（即新臺幣
    玖佰元）折算壹日。
二、犯罪事實要旨：
    乙○○明知依一般社會生活之通常經驗，本可預見將帳戶提
    供不相識之人使用，可能幫助犯罪集團作為不法收取他人款
    項之用，竟仍不違其本意，基於幫助詐欺之不確定故意，於
    民國94年10月12日見報載高價收購帳戶之分類廣告，依報載
    之電話連絡後，與陳國豊、林明達、周松霖、許惟淇（已由
    臺灣高等地方法院95年度上訴字第4743號判決）為首之帳戶
    收購集團成員聯繫後，於隔日即94年10月13日將其所開立臺
    灣中小企業銀行大溪分行00000000000 號帳戶之存摺、提款
    卡及密碼，以新臺幣（下同）2600元提供予陳國豊、林明達
    、周松霖、許惟淇為首之收購帳戶集團，再由陳國豊等人將
    渠等帳戶轉售予詐騙集團，以此方式幫助詐騙集團掩飾並取
    得詐欺所得財物，嗣該詐騙集團成員於94年10月17日上午10
    時30分許，以電話向甲○○佯稱其兒子黃琮聖為人作保，遭
    地下錢莊押走，需支付贖金為由，使甲○○陷於錯誤，於94
    年10月17日上午11時24分許在臺南縣麻豆鎮○○路12號之第
    一銀行匯款5 萬元至上開乙○○之帳戶，隨即由該詐騙集團
    成員將上述匯款提領一空。嗣經甲○○發覺受騙，報警處理
    ，始查知上情。
三、處罰條文：
    95年7 月1 日修正施行後刑法第2 條第1 項前段、刑法第33
    9 條第1 項、95年7 月1 日修正施行後刑法第30條第1 項前
    段、第2 項、95年7 月1 日修正施行前第41條第1 項前段，
    刑法施行法第1 條之1 第1 項、第2 項前段、修正前罰金罰
    鍰提高標準條例第2 條。
四、附記事項：
    (一)按「行為後法律有變更者，適用行為時之法律，但行為後
    之法律有利於行為人者，適用最有利於行為人之法律」，為
    修正後刑法第2 條第1 項定有明文，故新法第2 條第1 項之
    規定，係規範行為後法律變更所生新舊法律比較適用之準據
    法，於新法施行後，應適用新法第2 條第1 項之規定，為「
    從舊從輕」之比較（最高法院95年度第8 次刑事庭會議決議
    可資參照）。(二)被告行為後，關於刑法第339 條第1 項之罪
    ，其法定罰金刑最低度部分，由修正前刑法第33條第5 款規
    定為銀元1 元以上，依罰金罰鍰提高標準條例第1 條前段提
    高為10倍（提高後折算為新臺幣30元），修正後刑法第33條
    第5 款則修正為新臺幣1000元以上，以百元計算；被告行為
    後，刑法第41條第1 項業於94年1 月7 日修正為「犯最重本
    刑為五年以下有期徒刑以下之刑之罪，而受六個月以下有期
    徒刑或拘役之宣告者，得以新臺幣一千元、二千元或三千元
    折算一日，易科罰金。但確因不執行所宣告之刑，難收矯正
    之效，或難以維持法秩序者，不在此限。」，於94年2 月2
    日公布，95年7 月1 日生效，且罰金罰鍰提高標準條例第2
    條業已於95年4 月28日修正刪除，並於95年7 月1 日生效，
    其修正之結果已將修正前之銀元100 元、200 元、300 元修
    正為新臺幣1000元、2000元、3000元，此項修正亦屬科刑規
    範事項之變更，經綜合比較刑法修正前後之規定，修正後之
    刑法並無較有利於被告之處，仍應以修正前之刑法為論罪科
    刑之依據，而關於易科罰金之折算標準，則應適用修正前之
    刑法第41條第1 項前段、修正前罰金罰鍰提高標準條例第2
    條規定諭知易科罰金之折算標準。(三)而被告行為後，刑法施
    行法於95年6 月14日增訂第1 條之1 規定「中華民國九十四
    年一月七日刑法修正施行後，刑法分則編所定罰金之貨幣單
    位為新臺幣。九十四年一月七日刑法修正時，刑法分則編未
    修正之條文定有罰金者，自九十四年一月七日刑法修正施行
    後，就其所定數額提高為三十倍。但七十二年六月二十六日
    至九十四年一月七日新增或修正之條文，就其所定數額提高
    為三倍。」，於95年7 月1 日生效施行，刑法第339 條第1
    項之罪定有罰金刑，但未於94年1 月7 日修正，自應於95年
    7 月1 日刑法修正施行後，就其所定數額提高30倍，與被告
    行為時之罰金罰鍰提高標準條例第1 條前段、現行法規所定
    貨幣單位折算新臺幣標準第2 條之折算結果相較，罰金刑貨
    幣單位雖有「銀元」、「新臺幣」之更異，惟適用結果之罰
    金額度則無二致，並無利或不利之變更，自不生新舊法之比
    較問題，應逕行適用刑法施行法第1 條之1 規定（臺灣高等
    法院暨所屬法院95年法律座談會刑事類提案第16號內容可資
    參照）；而被告行為後，刑法第30 條 於95年7 月1 日修正
    施行後，修正文字為「幫助他人實行犯罪行為者，為幫助犯
    。雖他人不知幫助之情者，亦同。幫助犯之處罰，得按正犯
    之刑減輕之。」，亦僅係文字修正，不生利或不利之變更，
    亦無新舊法比較問題，應適用裁判時之法律（最高法院95年
    第21次刑事庭會議決議可資參照），附此敘明。
五、協商判決除有刑事訴訟法第455 條之4 第1 項第1 款於本訊
    問程序終結前，被告撤銷協商合意或檢察官撤回協商聲請者
    ；第2 款被告協商之意思非出於自由意志者；第4 款被告所
    犯之罪非第455 條之2 第1 項所定得以協商判決者；第6 款
    被告有其他較重之裁判上一罪之犯罪事實者；第7 款法院認
    應諭知免刑或免訴、不受理者情形之一，及違反同條第2 項
    「法院應於協商合意範圍內為判決；法院為協商判決所科之
    刑，以宣告緩刑或2 年以下有期徒刑、拘役或罰金為限」之
    規定者外，不得上訴。
六、如有前項得上訴之情形者，得自收受判決送達之日起10日內
    ，向本院提出上訴書狀，上訴於第二審法院。
七、本案經檢察官徐文豪到庭執行職務。
中　　華　　民　　國　　96　　年　　7 　　月　　13　　日
                      臺灣桃園地方法院刑事第四庭
                                  書記官　韓若玉
                                  法　官　蘇昭蓉
以上正本證明與原本無異。
                                  書記官  韓若玉
中　　華　　民　　國　　96　　年　　7 　　月　　13　　日
